【裁判字號】    99,智簡附民,12
【裁判日期】    991227
【裁判案由】    商標法
【裁判全文】
臺灣板橋地方法院刑事附帶民事訴訟判決
原      告  飄逸實業有限公司
法定代理人  沈古春蘭
訴訟代理人  曾信嘉律師
被      告  曾松智
上列當事人間因本院99年度智簡字第81號違反商標法案件，經原
告提起附帶民事訴訟，本院於民國99年12月13日言詞辯論終結，
判決如下：
    主  文
被告應給付原告新臺幣柒萬陸仟元及自民國九十九年十月十八日
起至清償日止，按週年利率百分之五計算之利息。
被告應負擔費用，將本件刑事附帶民事訴訟判決之標題、案號、
當事人（不含訴訟代理人）、案由、主文，以仿宋伍號字體，寬
捌公分、長拾捌公分之篇幅登載於中國時報全國版（A 、B 版）
第一版壹日。
原告其餘之訴駁回。
本判決第一項於原告以新臺幣貳萬伍仟元為被告供擔保後，得假
執行；但被告以新臺幣柒萬陸仟元為原告預供擔保後，得免為假
執行。
    事實及理由
一、原告主張：
（一）被告曾松智明知「飄逸及圖」、「PIAO I」等商標圖樣，
      為原告飄逸實業有限公司向經濟部智慧財產局申請註冊核
      准登記，取得商標權，指定使用於茶杯、茶壺等專用商品
      ，現仍在商標專用期間，未得商標權人同意或授權，不得
      於同一或類似商品使用近似或相同之註冊商標，亦明知其
      向大陸地區大菱玻璃公司，所販入之飄逸杯36個，均為真
      實姓名年籍不詳之人所製造，且未得商標專用權人同意，
      使用相同或近似於上開註冊商標之商品。竟仍基於販賣以
      營利之犯意，於民國97年9 月22日，在訴外人陳世慧所經
      營址設臺北市中正區○○○路9 巷23之3 號1 樓驊褔玻璃
      有限公司內，將前揭仿冒商標商品飄逸杯共計36個，以每
      個新臺幣95元之價格，販售予陳世慧，案經原告循線查獲
      提出告訴後，經臺灣板橋地方法院檢察署檢察官聲請以簡
      易判決處刑，顯見被告行為確已違反商標法，事證明確。
（二）被告侵害原告之商標權，其售予訴外人陳世慧之仿品單價
      為新臺幣（下同）95元，原告請求依商標法第63條第1 項
      第1 款規定，以查獲侵害商標權商品之零售單價一千五百
      倍計算之金額，即142,500 元（95×1500＝142500）作為
      賠償。另本件「飄逸」、「PIAO I」登商標係原告用於所
      產之飄逸杯，且飄逸杯品質優良，屢獲國際發明大獎，更
      獲2008臺灣精品標誌及設計優良產品等殊榮，被告明知所
      售者為仿冒品，品質不佳，仍販售予不特定人，另買受者
      因此而誤以為原告公司所有商品之飄逸杯均係品質不佳之
      產品，此等以確使商標權人業務上信譽因被告之侵權行為
      而有減損，被告自應賠償業務信譽減損之損害，為此原告
      依商標法第63條第3 項請求賠償1,000,000 元。以上金額
      共計1,142,500 元。
（三）原告併依商標法第64條規定，請求被告負擔費用，將法院
      判決全文以仿宋5 號字體刊，半版規格（即寬25公分、長
      35公分之規格）刊登於中國時報、聯合報及自由時報等全
      國版（A 、B 版）第一版下半版各1 日。
（四）並聲明：
    1.被告應給付原告1,142,500 元及自起訴狀繕本送達日起至
      清償日止，按週年利率百分之5 計算之利息。
    2.被告應負擔費用，將鈞院判決全文以仿宋5 號字體，半版
      規格（寬25公分、長35公分之規格），刊登於中國時報、
      聯合報及自由時報等全國版（A 、B 版）第一版下半版各
      1 日
    3.第一項聲明，請依職權宣告假執行。
二、被告則以：被告承認錯誤，但原告請求之金額過高，被告無
    力賠償等語資為抗辯。並聲明求為判決：駁回原告之訴，如
    受不利益判決，願供擔保請准宣告免予假執行。
三、本院之判斷：
（一）按附帶民事訴訟之判決，應以刑事訴訟判決所認定之事實
      為據，刑事訴訟法第500 條前段定有明文。查被告明知「
      飄逸及圖」、「PIAO I」等商標圖樣，為原告向經濟部智
      慧財產局申請註冊核准登記，取得商標權，指定使用於茶
      杯、茶壺等專用商品，現仍在商標專用期間，未得商標權
      人同意或授權，不得於同一或類似商品使用近似或相同之
      註冊商標，亦明知其向大陸地區大菱玻璃公司，所販入之
      飄逸杯36個，均為真實姓名年籍不詳之人所製造，且未得
      商標專用權人同意，使用相同或近似於上開註冊商標之商
      品。竟仍基於販賣以營利之犯意，於97年9 月22日，在陳
      世慧所經營址設臺北市中正區○○○路9 巷23之3 號1 樓
      驊褔玻璃有限公司內，將前揭仿冒商標商品飄逸杯共計36
      個，以每個95元之價格，販售予陳世慧，而以此方式販賣
      前開仿冒商標商品飄逸杯等事實，業經本院以99年度智簡
      字第81號審理認定明確，並認被告係犯商標法第82條非法
      販賣侵害商標權之商品罪，判處拘役55日，有該案刑事簡
      易判決書1 份在卷可按，且為被告所不爭執，是原告主張
      其商標權遭被告侵害等情，堪信為真實。
（二）按商標權人對於侵害其商標權者，得請求損害賠償；商標
      權人請求損害賠償時，得就查獲侵害商標權商品之零售單
      價500 倍至1,500 倍之金額請求賠償，但所查獲商品超過
      1,500 件時，以其總價訂賠償金額，商標法第61條第1 項
      、第63條第1 項第3 款分別定有明文。經查，原告雖主張
      依所查獲商品零售價之1,500 倍定及賠償金額，惟本院斟
      酌本件商標係用於茶杯、茶壺等與沖調、飲品有關之餐具
      類商品，有商標註冊證為憑，註冊範圍尚非廣泛，且銷售
      地點以我國地區為主，原告並未舉證上開商標已為國際知
      名商標，暨衡原告公司資本額為5,000,000 元等營業規模
      、商品銷售規模、商標知名度、被告所販售商品數量僅有
      36件，地點僅有一處，販賣次數亦僅有一次等情節，認原
      告主張依據商品之零售單價1500倍計算損害賠償金額仍顯
      過高，而應以零售單價之800 倍計算為合理，是本件被告
      應賠償之金額為76,000元（95×800 ＝76000 ）。原告之
      請求，於未逾上開金額之部分，應有理由，逾此部分之請
      求，尚屬無據，不能准許。
（三）按「商標權人之業務上信譽，因侵害而致減損時，並得另
      請求賠償相當之金額。」商標法第63條第3 項固定有明文
      ，然非謂商標專用權受侵害時，必然發生業務上信譽之減
      損，權利人如主張信譽之減損，首應舉述具體證據以明之
      。又所謂業務上信譽受侵害，指第3 人因侵害商標權，致
      商標權人所提供服務之品質、評價，在同業及消費者之觀
      念上認為有所貶損而言。本件原告固主張被告使用同一商
      標造成其商譽有所貶損等情，惟原告並未針對此部分提出
      任何相關事證以實其說，本院無從憑空認定原告之業務上
      信譽是否有因被告之侵害而致減損，是原告依商標法第63
      條第3 項規定請求被告賠償1,000,000 元及其利息，尚有
      未合，不應准許，爰駁回此部分請求。
（四）末按商標權人得請求由侵害商標權者負擔費用，將侵害商
      標情事之判決書內容全部或一部登載於新聞紙，商標法第
      64條固然有明文。惟其方法及範圍如何方為適當，法院應
      參酌被害人之請求及其身分、地位、被害程度等各種情事
      而為裁量。本院斟酌原告受侵害之商標之適用範圍、知名
      度、被告所販售之地點、時間、對象、被告經濟狀況，本
      件查扣之商品數量等情節，認原告依上開規定，請求被告
      負擔費用將本件刑事附帶民事訴訟判決之標題、案號、當
      事人（不含訴訟代理人）、案由及主文，以仿宋5 號字體
      ，寬8 公分、長18公分之篇幅登載於中國時報全國版（A
      、B ）第一版1 日尚屬適當且必要，爰予准許。至原告逾
      此部份之請求，則無必要，應予駁回。
（五）末按給付無確定期限者，債務人於債權人得請求給付時，
      經其催告而未為給付，自受催告時起，負遲延責任；遲延
      之債務，以支付金錢為標的者，債權人得請求依法定利率
      計算之遲延利息，民法第229 條第2 項、第233 條第1 項
      前段分別定有明文。本件損害賠償之給付無確定期限，故
      而原告請求被告給付自刑事附帶民事訴訟起訴狀繕本送達
      翌日即99年10月18日起至清償日止，按週年利率百分之5
      計算之利息，於上開經准許之76,000元金錢賠償範圍內，
      即屬有據，至逾此部分之請求，亦無理由，應併予駁回。
（六）從而，原告依據商標法第61條第1 項、第63條第1 項第3
      款、第64條，請求被告給付76,000元及自99年10月18日起
      至清償日止，按週年利率百分之5 計算之利息，以及被告
      應負擔費用，將本件刑事附帶民事訴訟判決之標題、案號
      、
      當事人（不含訴訟代理人）、案由、主文以仿宋5 號字體
      ，寬8 公分、長18公分之篇幅登載於中國時報全國版（A
      、B 版）第一版1 日，均有理由，應予准許。至於逾上開
      範圍之請求，為無理由，應予駁回。
四、本判決第1 項所命被告給付之金額未逾500,000 元，依民事
    訴訟法第389 條第1 項第5 款規定，應依職權宣告假執行。
    被告復陳明如受不利判決，願供擔保請准宣告免為假執行，
    核無不合，爰酌定相當擔保金額准許之。至於原告敗訴部分
    ，其假執行之聲請失所附麗，應併予駁回。
五、本案事證已臻明確，兩造其餘主張、陳述暨攻擊防禦方法，
    經本院審酌後，認均與本案判斷結果無影響，毋庸再予一一
    論述，附此敘明。
據上論結，本件原告之訴一部有理由、一部無理由，依刑事訴訟
法第502 條、第491 條第10款，民事訴訟法第389 條第1 項第5
款、第392 條第2項，判決如主文。
中    華    民    國    99    年    12    月    27    日
                  刑事第二十三庭  法  官  黃苙荌
上列正本證明與原本無異。
如不服本判決，應於送達後10日內敘明上訴理由，向本院提出上
訴狀，上訴於本院第二審合議庭 (應附繕本) 。其未敘述上訴理
由者，應於上訴期間屆滿後20日內向本院補提理由書「切勿逕送
上級法院」。
                                  書記官  朱烈稽
中    華    民    國    99    年    12    月    29    日

司法院資訊處製作；財團法人民間司法改革基金會備份。
